【裁判字號】    89,訴,2525
【裁判日期】    891201
【裁判案由】    盜匪等
【裁判全文】
臺灣高雄地方法院刑事判決                        八十九年度訴字第二五二五號
    公  訴  人  臺灣高雄地方法院檢察署檢察官
    被      告  甲○○
                丁○○
    共      同
    選任辯護人  蘇精哲
                范仲良
                王正嘉
右列被告因盜匪等案件，經檢察官提起公訴（八十九年度偵字第二四○三二號），本
院判決如左：
    主  文
甲○○、丁○○共同意圖為自己不法所有，以強暴方法致使不能抗拒而取他人之物，
各處有期徒刑柒年貳月，均褫奪公權參年。
    事  實
一、甲○○、丁○○共同意圖為自己不法所有之犯意聯絡，於民國八十九年十月八日
    凌晨三時三十分許，由甲○○駕駛伯維企業有限公司所有之車牌ＺＶ－八六五號
    五爪型吊桿大貨車，丁○○則駕駛其服務之勝華公司所有之車牌ＶＬ－九五九七
    號自用小客車，前往高雄市小港區大坪頂特定區○○○○段七十六地號），進入
    國城建設股份有限公司工地內之貨櫃屋，嚇令在貨櫃屋內休息之該公司看守員工
    乙○○不要動，否則即以修理等語，並由甲○○拿出膠帶綑綁乙○○雙手及矇住
    乙○○之眼睛、嘴巴，由丁○○負責看守等強暴方法，致乙○○不能抗拒，甲○○隨即操作前開大貨車將國城建設股份有限公司所有之車牙機一台、電動碎石機
    三台及鋼筋成品一批（重約一萬三千公斤），吊上該大貨車，得手後，與丁○○
    分別駕駛前開大貨車、自用小客車逃逸。嗣於翌日，國城建設股份有限公司員工
    上班時，才發現被綑綁之乙○○，乃報警循線查獲甲○○、丁○○。
二、案經高雄市政府警察局小港分局移送臺灣高雄地方法院檢察署檢察官偵查起訴。
    理  由
一、訊之被告甲○○、丁○○固坦承有於右揭時間分別駕駛上開貨車、自用小客車，
    前往右揭國城建設股份有限公司工地，並進入貨櫃屋內，先矇住被害人乙○○眼
    睛，由被告丁○○負責看守乙○○，被告甲○○則將車牙機、電動碎石機及鋼筋
    成品等物搬上貨車，嗣後二人隨即逃逸等事實，核與被害人乙○○於警訊及偵審
中指述之情節大致相符，且乙○○向警方報案後，警方是依殘留於綑綁乙○○之
    膠帶上之被告甲○○指紋，而循線查獲被告甲○○之情，亦據證人即高雄市政府
    警察局小港分局員警丙○○於本院審理時到庭結證屬實（見本院八十九年十一月
    十五日審判筆錄），並有內政部警政署刑事警察局編號一三六五號鑑驗書影本一
    紙附卷可稽，足徵被告二人前開自白與事實相符。被告甲○○、丁○○雖另辯稱
    伊二人並未跟乙○○講「不要動，如不聽從要修理」等語，且進入時只有用膠帶
    矇住乙○○眼睛，是要離開時，乙○○說對公司不好交待，應乙○○之要求，伊
    二人才用膠帶綑綁、貼住乙○○雙手及嘴巴，而搬走之物品僅車牙機一台、電動
    碎石機二台及鋼筋成品等物云云。惟查：被告甲○○、丁○○分別於警訊時供稱
    ：「‧‧‧潛入工寮內，發現看管工人乙○○還未睡覺，我馬上用膠帶貼住他眼
    睛，而被害人乙○○懼怕說一句，不要傷害我，會配合之後，再用膠帶貼嘴巴及
    綑綁雙手」（見警卷第三頁反面）、「‧‧‧到達工地時，我們二人就先進入守
    衛室，甲○○就先拿膠帶將守衛眼睛貼上，不要讓守衛認出我們面貌，並把守衛
    雙手也用膠帶捆綁，然後我就負責看守‧‧‧」（見警卷第五頁正、反面）等語
    在卷，核與被害人乙○○於警訊及本院審理中陳稱：「‧‧‧之後那名胖的男子
    就拿膠帶緊綁我手腕，並把膠帶貼上我眼睛及嘴吧，之後就聽見外面有貨車聲及
    搬運聲‧‧‧」（見警卷第六頁反面）、「‧‧‧他們是直接綁我的手並摀住我
    的嘴、眼‧‧‧」、「‧‧‧直接綁我，沒有拿工具，直接用手綁我」（見本院
    八十九年十一月十五日審判筆錄）等語相符，再衡以高雄市政府警察局小港分局
    提由不同之員警分別製作被告甲○○、丁○○之筆錄，且未據被告二人主張，該
    二名員警與其二人間有何怨隙，顯無誣陷被告二人之可能，況依被告甲○○於本
    院審理時所承：「我們有先將他的手鬆開，證人說對公司不好交代」（見本院八
    十九年十一月十五日審判筆錄）等語，苟非被告二人一進入上揭貨櫃屋內即將被
    害人乙○○綑綁，自無須將被害人之手鬆開，再依被害人之要求將之綑綁。足知
    被告乙○○所述，被告二人於進入後即將伊之雙手綑綁、矇住眼睛及嘴巴，堪予
    採信。又被告二人於進入上揭貨櫃屋時，確有嚇令乙○○：「不要動，如不聽從
    要修理」等語一節，已據被害人乙○○於警訊及本院審理時指述不移，被告二人
    於偵審中空言否認，要無可採。再者國城建設股份有限公司遭盜匪所失之財物係
    車牙機一台、電動碎石機三台及鋼筋成品一批等情，已據被害人乙○○於警訊及
    本院審理時、證人即國城建設股份有限公司工地主任劉英俊於本院審理時敘明在
    卷，而被告二人於警訊時亦為相同之陳述，且該警訊筆錄所載之失竊物品數量係
    警訊時依被告二人所述而載一節，亦據證人丙○○結證明確，被告甲○○、丁○○前開所辯，均無可採。本件事證明確，被告犯行洵堪認定。
二、核被告甲○○、丁○○所為，均係犯懲治盜匪條例第五條第一項第一款之普通盜
    匪罪。被告二人間就上開犯行，有犯意聯絡及行為分擔，均為共同正犯。審酌被
    告二人均年輕力壯，竟不思以正當方法賺取財物，貪逸惡勞，並以強暴方式，強
    取被害人財物，造成被害人精神恐懼及財物損失，影響社會秩序甚鉅，惡性不輕
    ，而國城建設股份有限公司所損失之財物約二十萬元一節，業據被害人乙○○於
    警訊中指述綦詳，並有該公司所出具之收據一紙在卷可憑，價值非低，本應從重
    量刑，惟念其二人並未傷害被害人乙○○，且已將財物返還被害人公司及於犯後
    坦承犯行，態度良好等一切情狀，各量處如主文所示之刑，並依刑法第三十七條
    第二項之規定，認均有褫奪公權之必要，爰均宣告褫奪公權三年。又被告盜匪所
    得之財物折算現金為二十四萬一千四百元，已據被害人國城建設股份有限公司領
    回，有該公司所出具之收據一紙附卷可稽，自毋庸另為發還被害人之諭知，併此
    敘明。
據上論斷，應依刑事訴訟法第二百九十九條第一項前段，懲治盜匪條例第五條第一項
第一款、第八條、第二十八條、第三十七條第二項，判決如主文。
本案經檢察官詹美玲到庭執行職務。
中      華      民      國      八十九    年    十二    月    一        日
                                  臺灣高雄地方法院刑事庭
                                      法  官  李麗珠
右正本證明與原本無異。
如不服本判決，應於判決送達後十日內，向本院提出上訴狀。
                                      書記官  陳掌珠
中    華    民    國      八十九      年      十二      月      二      日
附錄本案判決論罪科刑法條：
懲治盜匪條例第五條第一項第一款：
有左列行為之一者，處無期徒刑或七年以上有期徒刑：
  一、意圖為自己或第三人不法所有，以強暴、脅迫、藥劑、催眠術或他法致使不能
  抗拒而取他人之物或使其交付者。


司法院資訊處製作；財團法人民間司法改革基金會備份。
